【裁判字號】    94,上更(一),29
【裁判日期】    950315
【裁判案由】    偽造有價證券
【裁判全文】
臺灣高等法院台中分院刑事判決
上  訴  人
即  被  告  Ｔ○○
            庚○○
            卯○○
            Ｍ○○
            午○○
                    （另案在台灣台中監獄執行中）
共      同
指定辯護人  本院公設辯護人  玄○○
上列上訴人因偽造有價證券等案件，不服台灣台中地方法院90年
度訴字第718號中華民國92年6月30日第一審判決 (起訴案號：臺
灣臺中地方法院檢察署90年度偵字第1775、1776、2575、3210、
3306、3391、4044號，併辦案號：台灣台中地方法院檢察署90年
度偵字第7188號，台灣桃園地方法院檢察署91年度偵字第14172
號)，提起上訴，本院判決如下：
    主  文
原判決關於Ｔ○○、庚○○、卯○○、Ｍ○○及午○○部分撤銷
。
Ｔ○○共同連續意圖供行使之用，而偽造有價證券，處有期徒刑
肆年。如附表甲所列物品及署押沒收。
庚○○共同意圖供行使之用，而偽造有價證券，累犯，處有期徒
刑貳年陸月。附表乙所列物品及署押沒收。
卯○○共同連續行使偽造公文書，足以生損害於公眾及他人，累
犯，處有期徒刑壹年捌月。附表丙所列物品及署押沒收。
Ｍ○○共同意圖供行使之用，而偽造有價證券，累犯，處有期徒
刑壹年捌月。附表丁所列物品沒收。
午○○無罪。
    事  實
一、庚○○曾於民國八十六年間，因違反麻醉藥品管理條例案件
    ，經臺灣臺北地方法院判處有期徒刑三月確定，並於八十六
    年九月九日易科罰金執行完畢。卯○○曾於八十五年間因違
    反麻醉藥品管理條例案件，經臺灣彰化地方法院判處有期徒
    刑八月，嗣經上訴後，由本院判決駁回上訴而確定，於八十
    六年十二月二十四日執行完畢。Ｍ○○亦曾於八十六年間因
    違反麻醉藥品管理條例案件，經臺灣板橋地方法院判處有期
    徒刑五月確定，於八十七年一月十二日易科罰金執行完畢。
二、Ｔ○○與鍾陸益（另案處理）及綽號「仙仔」之成年人等，
    共同意圖為自己不法之所有，組成牙保贓車牟利之集團核心
    ，分別覓得願出面冒名典當贓車之人頭，而基於概括之犯意
    ，與該等人頭庚○○、詹富添（已判刑確定），卯○○、Ｍ
    ○○、劉瑛瑛（已判刑確定）、Ｕ○○（另案處理）申○○
    （另案處理）及另不詳姓名成年人，藉由偽造公印文進而偽
    造特種文書國民身分證行使，行使偽造之車牌、行車執照特
    種文書，行使偽造之汽車出廠與貨物稅完稅照證及汽車新領
    牌照登記書公文書，或併偽造私文書當票行使或併意圖供行
    使之用偽造本票行使等手段，牙保贓車、詐騙當舖之財物（
    犯行詳如附表二及附表四所示，被害人詳如附三所示，贓車
    詳如附表一所示），而上述人頭，則基於概括之犯意，各就
    附表二及附表四所列其實際參與實施之各次犯行（庚○○參
    與附表二編號一、三、四、五、六、九、十四、十五、十六
    、十七，卯○○參與附表二編號十二、十七，Ｍ○○參與附
    表二編號十三之犯行，其餘人頭實際參與情形亦各見附表所
    載），與集團主謀核心Ｔ○○、鍾陸益、「仙仔」等及於該
    次參與實施之其他人頭，具有共同犯意之聯絡而做案。
三、嗣員警先於九十年一月十二日晚上八時三十分許，在台北市
    中山區○○街二十一號十樓之二，查獲詹富添、庚○○、卯
    ○○三人，並扣得偽造之Ｓ○○身分證影本一張、行動電話
    卡一張等物；再經由詹富添、庚○○二人供述，於九十年一
    月十三日下午二時三十分許，在桃園縣大溪鎮○○路一號對
    面空地，查獲Ｕ○○、劉瑛瑛、午○○、曹榮懷（另為不起
    訴處分）四人，並當場扣得Ｕ○○駕駛之車牌號碼３Ｇ─９
    ８２８號自用小客車贓車一部（懸掛Ｚ７─５１７８號車牌
    ，即附表一編號１５號贓車）及停放該處之車牌號碼７Ｂ─
    ６６５９號自用小客車贓車一部（懸掛２Ｌ─０８７９號車
    牌，即附表一編號１６號贓車），員警並於劉瑛瑛身上起出
    Ｔ○○交予Ｕ○○後，再轉交予劉瑛瑛之貼有劉瑛瑛相片偽
    造「陳雪香」身分證一枚及偽造車牌號碼２Ｌ─０８７９自
    用小客車之行車執照、貨物稅完稅照證、汽車新領牌照登記
    書各一紙；復再經Ｕ○○等人之供述，於同日下午三時許，
    在桃園縣大溪鎮瑞源里番子寮二十號處，查獲Ｔ○○，並起
    出附表一編號號及號之二部贓車。於九十年二月一日下
    午三時許，在桃園縣大溪鎮○○路番子寮前，再查獲鍾陸益
    ，並扣得其駕駛之附表一編號號之贓車一部，及自鍾陸益
    身上起出供偽造身分證用印有梅花圖樣之空白塑膠套一百枚
    及刻有四九三Ｍ與九Ｍ之變造引擎號碼用鐵片二片等物。
四、案經台中縣警察局、台中縣警察局烏日分局、台中縣警察局
    清水分局、桃園縣警察局移送及報告臺灣臺中地方法院檢察
    署檢察官偵查起訴；及由臺灣士林地方法院檢察署、臺灣桃
    園地方法院檢察署簽移臺灣臺中地方法院檢察署檢察官移送
    原審法院併辦。
    理  由
一、訊據被告庚○○、Ｍ○○均坦認上開犯行；被告卯○○雖坦
    認附表二編號十七號所列與庚○○共同典當車輛犯行，然否
    認附表二編號十二所列犯行，並辯稱不知為贓車云云；另被
    告Ｔ○○僅坦認將車輛交由劉瑛瑛典當之事實，其餘均否認
    之。惟查：右揭犯罪事實（包含併辦部分），業據（一）被
    告庚○○於警訊時供稱：「我於八十九年十二月十三日到台
    中協信當鋪典當一部車號８Ａ─３３５３之自小客車，得款
    四十萬元整。」「我是持原車主Ｗ○○之偽造車籍資料，以
    及貼有我的相片署名原車主Ｗ○○之偽造國民身分證以取得
    當鋪之信任而典當得手。」「（問：該車經警方查證係贓車
    ，是否為你所竊取？）不是，該車是綽號『仙仔』男子交由
    我去典當。」「我除了冒充Ｗ○○的名義向協信當鋪詐財外
    ，還有兩件，一件是於八十九年十二月十九日左右，冒Ｉ○○名義持偽造之車籍、身分證件向台中縣豐原市鴻億當鋪典
    當一部車號ＤＺ─０８８６號之中華休旅車，得款四十萬元
    ，我分得二萬元。另外一件是於八十九年十二月廿二日左右
    ，冒充Ｆ○○名義持偽造之車籍、身分證件向台中縣大里市
    中聯當鋪典當一部車號６Ａ─５８９５號之中華休旅車，得
    款四十萬元，我分得二萬元。」「我在九十年元月三日，我
    和綽號『仙仔』『牛仔』共同駕一部２Ａ─８７２９號中華
    之菱紅色２３５０ＣＣ之箱型車至台中縣沙鹿鎮的一家當鋪
    典當，而該車之行車執照及車主聯等證件都是由綽號『仙仔
    』交給我的，以上證件也全是偽造的」「九十年元月二日十
    一時左右Ｔ○○開一部懸掛６Ｂ─２２６１號車牌‧‧休旅
    車，並交給我６Ｂ─２２６１號之行車執照，三陽公司貨物
    完稅證件、汽車新領牌照登記書及貼著我相片之偽造身分證
    ，要我到桃園縣大溪鎮○○路○段一六五號之運豐當鋪典當
    ，並得款四十萬元。」「當時由Ｔ○○開車，．．．Ｔ○○
    將車開到運豐當鋪後，就在店外等候我。」「（問：本組在
    你帶同下於十一時四十五分至運豐當鋪清查後，經老闆宙○○之指證後，證實卯○○於九十年一月九日持偽造丑○○之
    身分證等物及駕駛５Ｇ─９７７８（偽造車牌）引擎號碼Ｒ
    Ａ─ＡＥ０８０３３（原車牌Ｕ４─６５０９）三陽銀色箱
    型車典當四十萬元，你是否知道卯○○所持之偽造證件及贓
    車是由何人所提供？）我知道是Ｔ○○拿資料及贓車叫卯○○去典當的。」「當天我和卯○○及Ｕ○○一起約在桃園縣
    大溪鎮○○路一號前停車場見面後，由Ｔ○○拿偽造之證件
    ．．．卯○○前去典當。」「在台中縣所查獲之協信當鋪、
    鴻億當鋪、中聯當鋪、文成當鋪及桃園縣運豐當鋪、信安當
    鋪所典當之贓車及偽造證件均是鍾陸益及Ｔ○○所提供。」
    「九十年元月八日十二時零分左右，有一個綽號叫『仙仔』
    之男子和我駕一部Ｔ８─６７１０號中華銀色休旅車至合豐
    當鋪典當，共當得四十萬元整。」「都是綽號仙仔及林仔（
    Ｔ○○）二人強迫我及丈夫詹富添二人賣贓車。」等語（見
    偵字第四○四四號偵查卷第一五三至一五四、一五八、一五
    九、一六一、一六二、一六六、一六七頁、偵字第一七七五
    號偵查卷第四五、一五六頁）；於偵查中供稱：「８Ａ─３
    ３５３號是以Ｗ○○的名義典當，ＤＺ─０８８６號，是以
    Ｉ○○名義典當，６Ａ─５８９５是以Ｆ○○名義典當」「
    （問：偽造之身分證何來？）是綽號『仙仔』之人提供的‧
    ‧以前給我的名片上是『陳國祥』。」等語（見偵字第一七
    七五號偵查卷第一二○、一二一頁）；於原審亦供稱：「車
    子都是Ｔ○○他們交給我的，我與韓是三次，他車子交給我
    ，錢也是他交給我的，證件都是他們交給我的。我照片有交
    給他們。」「編號第十七號部分確實是卯○○搭載我過去，
    而且是我二人一起進去當鋪，當了三十五萬元之後我就將錢
    交給鍾陸益。」「主嫌是『仙仔』、鍾陸益、Ｔ○○」「Ｔ
    ○○、鍾陸益曾經搭載過我去當鋪，錢我也都是交給他們二
    人。」「起訴書編號第九部分是Ｔ○○搭載我過去的，款項
    也是交給Ｔ○○。」等語（見原審卷(一)第二一三頁、原審卷
    (四)第八二、八三、八七頁）於本院前審亦坦承有共同為原審
    判決附表所示犯行在卷（見本院上訴字卷字第一六六頁）；
    （二）被告Ｍ○○於警訊時供稱：「（問：你有無於八十九
    年十一月十日十四時許偽造壬○○之身分證及Ｓ４─５２３
    ７號車行車執照、汽車新領牌照登記書、進口之貨物稅完稅
    證明書，並駕駛該部Ｓ４─５２３７號引擎號碼ＷＤＢ00
    00000Ａ３９８４號朋馳牌自小客車桃園縣平鎮市○○
    路一四五號中文當鋪典當？）我有去典當該部汽車。」「是
    於八十九年十一月中綽號馬仔之男子向我和我太太劉瑛瑛拿
    了各十張相片，由他偽造好證件後，再叫我出面去典當」等
    語（見偵字第四○四四號偵查卷第二○一、二○二頁）；（
    三）同案被告詹富添於警訊時供稱：「另又帶領警方前往大
    里市○○路○段二七三號（文成汽車當鋪），由我太太庚○○持偽造天○○身分證及ＤＺ─２７８１行車執照，中華汽
    車公司貨物稅照證，汽車新領牌照登記書等證物典當四十萬
    元‧‧我在八十九年十一月六日十四時許，持偽造Ｈ○○身
    分證駕ＢＺ─６９８９號自小客車，向中文汽車當鋪典當九
    十五萬元整，也並持偽造ＢＺ─６９８９號ＢＭＷ自小客車
    行車執照、進口與貨物稅完稅證明書、汽車新領牌照登記書
    等證件給負責人Ｇ○○核對符合得逞。另一件在八十九年十
    二月廿七日十二時許，我持Ｎ○○身分證（偽造），而駕５
    Ｆ─０５３５號自小客車向住大溪鎮○○路○段一六五號運
    豐汽車借款當鋪典當四十萬元得逞，並偽造５Ｆ─０５３５
    號行車執照、中華汽車公司貨物完稅照證、汽車新領牌照登
    記書等證件交由負責人宙○○核對得逞的。」「（問：你所
    典當之贓車係從何處得來？）我所典當之贓車係由Ｔ○○交
    給我的。」等語（見偵字第四○四四號偵查卷第一四三至一
    四四頁、偵字第一七七五號偵查卷第一五九、一六○頁），
    復供稱：「八十九年十二月初我與我太太便交相片十張給『
    阿華』男子去偽造身分證，並在八十九年十二月初至十二月
    十三日間由綽號林仔（真實姓名為Ｔ○○）共偷去三部中華
    廂式自小客車約前往中壢地區、三芝鄉共三部，向不詳當鋪
    詐取每部約四十萬元共有一百二十萬得逞，另外在八十九年
    十二月十三日晚間約二十三時左右由綽號『仙仔』男子打電
    話給我，在十四日七時‧‧由仙仔男子交給我Ｔ５─０００
    ９號自小客車Ｐ○偽造身分證（貼我相片）乙張及偽造行照
    、來源資料等及Ｔ５─０００９號車子‧‧直奔台中市廣霖
    當鋪，經溝通達成四十萬元，並扣利息約實得三十八萬元左
    右‧‧九十年一月三日，再仙仔男子交給我Ｔ４─２９５０
    號自小客車偽造身分證、行照、來源資料等等‧‧直奔台中
    市富貿當鋪‧‧經討價結果為四十二萬元成交‧‧九十年一
    月十四日（應為十二日）‧‧由林仔指示有一部在十一時三
    十分在大溪市○○路一號對面空地停車場會合，經我們先一
    步到達發現７Ｂ─６６５９為贓車，惟林仔將該車偽造行照
    、來源資料懸掛２Ｌ─０８７９號車牌未有失竊，叫我太太
    與劉瑛瑛兩人再用同樣手法牽去當鋪典當詐欺現金」等語（
    見偵字第一七七五號偵查卷第三三、三四頁）；於偵查中供
    稱：「（問：台中二輛是否Ｔ４─２９５０以Ｋ○○名義典
    當，及Ｔ５─０００９號以Ｐ○名義典當？）是的。」「（
    問：偽造身分證何來？）是綽號『仙仔』之人提供給我的。
    」等語（見偵字第一七七五號偵查卷第一二○頁），於原審
    亦供稱：「編號第十、十一號都是Ｔ○○要．．我去的，款
    項之後再交給Ｔ○○。」「（問：你有無在八十九年十一月
    廿九日下午有無在被害人徐志文車號Ｐ四八九八○號自小客
    車掛上偽造ＤＬ七三八○號車牌後，持偽造之Ｓ○○之身分
    證件，至三芝鄉『玉山當鋪』典當予Ｏ○○，得款四十萬元
    ？）車子不是我竊取，但是我去典當的，該次由Ｔ○○載我
    去典當，偽造之資料都是由鍾陸益提供的，而馬董就是鍾陸
    益，我抽取二萬三千元。」等語（見原審(四)第八八、一四一
    、一四二頁）；（四）同案被告劉瑛瑛於警訊時供稱：「（
    九十年一月）詹添富駕車由三重我住處載我前往桃園縣大溪
    鎮○○路一號對面停車場與Ｔ○○（綽號林仔男子）見面時
    當場交給我經警查扣證物，再由綽號大胖男子（真實姓名Ｕ
    ○○）用偽造２Ｌ─０８７９車牌自小客車載我至大溪鎮○○路○段汽車信安當鋪要典當‧‧嗣後Ｕ○○立刻打電話與
    Ｔ○○連繫該車點當價錢不會超過三十萬元，而Ｔ○○立刻
    指示Ｕ○○價錢太低不要典當」「共有兩次欲同樣手法詐取
    財物，第一次在八十九年十月初由綽號馬仔連絡我‧‧再由
    一位不詳男子載我至中壢不詳汽車當鋪去典當車子，‧‧另
    一次在八十九年十一月底由詹添富打電話給我說，有事要做
    問我要不要，要在隔日十一時至中和市○○路林仔（Ｔ○○
    ）會去與你會合，我就依約前往，確實林仔（Ｔ○○）駕車
    前往，再用車子載至大溪交流道附近不詳加油站換要去典當
    車子，再由二位不詳男子載我前往中壢不詳汽車當鋪典當，
    當得四十五萬元。」「八十九年十二月廿一日二位不知姓名
    者載我持偽造身分證及偽造車號３Ｇ─８６０３號自小客貨
    車（中華牌銀灰色）車籍資料，前往大溪鎮○○路○段一六
    五號運豐當鋪典當得款四十五萬元。」「我典當證件，由Ｔ
    ○○所提供給我，有偽冒身分證名叫陳順順‧‧和行照車號
    ３Ｇ─８６０３‧‧及中華汽車工業公司貨物稅完稅照證件
    和汽車新領牌照登記書各乙張。」「我於八十九年十一月三
    日向中文汽車典當鋪，我被載到此當鋪內，與典當負責人Ｇ
    ○○洽談汽車典當金額‧‧我持偽造身分證名字叫亥○○，
    及行照車號Ｚ７─０８０２自小客貨，車主亥○○‧‧另為
    中華汽車工業公司之貨物稅完稅照證件資料乙份，和汽車新
    領牌照登記書乙張等證件交給中文汽車典當負責人Ｇ○○辦
    理過戶登記之用。」「（問：你所持有之亥○○身分證等資
    料及箱型車Ｚ７─０８０２號車來源？）該證件及資料是乙
    名自稱林先生之男子，於典當前在高速中壢交流道旁，將車
    輛及證件交給我，再由我持往當鋪典當。」「（問：自稱林
    先生之人是否為警方提示Ｔ○○口卡片之人？）是的。」等
    語（見偵字第四○四四號偵查卷第一八一至一八六頁、偵字
    第三三○六號偵查卷第一六、一七頁）；於偵查中證稱：「
    （問：查獲２Ｌ─０８７９號偽造車籍資料及貼有妳相片之
    陳雪香身分證是否妳的？）是。」「（問：東西何來？）是
    Ｔ○○直接交給我，九十年一月十二日下午下午在中壢下交
    流道處交給我的，Ｕ○○載我去，因價錢未談好，沒有當成
    。」「（問：共典當幾輛車子？）共二輛。」「（問：車子
    何人給妳的？）第一輛是綽號『馬董』之人交給我證件與車
    子都是他交給我‧‧『馬董』是詹富添介紹認識。」「（問
    ：第二輛車子何來？）詹富添打電話給我叫我到中和等他，
    後來Ｔ○○過來接我載我去大溪鎮○○道，車籍證件是Ｔ○○交給我的，當得四十五萬元，有另外二人過來與我一起去
    當。」等語（見偵字第一七七六號偵查卷第八八至九○頁）
    ；於本院前審亦供稱：「我去典當二次，八十九年十二月廿
    一日下午有人載我到運豐當鋪，我拿偽造的證件去典當車子
    ，典當四十五萬元，我有拿到佣金，另外一次在九十年一月
    十二日詹富添載我，由Ｔ○○交證件給我，這次沒有典當成
    ，因為他說的價格太低」等語（見本院上訴字卷字第一六七
    頁）；（五）鍾陸益於警訊時供述：「除Ｕ○○所使用之Ｚ
    ７─５１７８號車牌外，尚有偽造Ｔ○○住處前所查獲之贓
    車所懸掛之７Ｈ─９８１５、Ｇ４─９２０７號車牌，另於
    桃園縣中文當鋪、運豐當鋪內所查獲之贓車上所懸掛之偽造
    車牌Ｚ７─０８０２、Ｕ４─６５０９、ＢＺ─６９８９、
    Ｓ４─５２３７、３Ｇ─８６０３、６Ｂ─２２６１、５Ｆ
    ─０５３５號車牌均是由綽號阿萬之男子所偽造。」「（問
    ：請你將整個典當過程詳述乙遍？）由綽號阿萬之男子叫我
    先去找人頭來偽造證件，我就向詹富添、庚○○、Ｍ○○、
    劉瑛瑛、卯○○收取相片，然後我再將相片交綽號阿萬，綽
    號阿萬事後再將偽造之身分證、汽車行照及贓車（已懸掛偽
    造之車牌）交給我，我再轉交給Ｔ○○，再由Ｔ○○叫詹富
    添等五人持偽造之證件駕駛贓車去當鋪典當，所典當之金額
    ，．．．我抽取部份，另剩所當之金額由Ｔ○○自己和人頭
    處理。」等語（見偵字第四○四四號偵查卷第一一二至一一
    五頁）及（六）申○○於警訊時供稱：「我於八十九年十一
    月十五日十四時許，與劉瑛瑛持陳許美珠及偽造行車執照、
    汽車新領牌照登記書至中壢市○○路一四○號瑞昌當鋪典當
    。另於八十九年十一月廿四日持偽造劉文烜身分證、行車執
    照、汽車新領牌照登記書等物----持以上證件及一部日產牌
    一九九九年份、２０００西西墨綠色懸掛Ｗ４─６７６８號
    自小客車前往平鎮市○○路一四五號中文當鋪典當。」「各
    在瑞昌當鋪典當得款四十五萬，中文當鋪典當得款五十萬元
    ，是一部中華牌，懸掛Ｖ８─５７６５車牌典當。」「（問
    ：前往當鋪典當之車輛及偽造證件來源如何？）均是Ｔ○○
    交付的。」等語，，於偵查中供稱「八十九年十一月間，Ｔ
    ○○要伊陪劉瑛瑛去典當車子，我與劉女見面，是在韓某家
    中，與當舖老板接洽之人為劉女．．．我到過當舖二次，一
    次是劉女，另一次是一名男性，兩次都是在桃園」（見偵字
    第一四一七二號偵查卷第九、一○頁及一二五頁）；以上供
    述甚詳，核與附表三所示被害人即各該自小客車所有人Ｉ○○等人於警訊時指陳之失竊經過與身分證遭偽造情節；暨被
    害人即鴻億當鋪負責人乙○○等人於警訊時指述典當經過，
    均相符合；並有偽造身分證、偽造之汽車行車執照、偽造之
    汽車出廠與貨物稅完稅照證、偽造之汽車新領牌照登記書、
    偽造之車牌扣案可稽，復有指紋鑑驗書、偽造之當票、本票
    、汽車過戶登記書，暨被害人領回失車之贓物認領保管收據
    、贓物認領保管條、車輛竊盜車牌失竊資料個別查詢報表、
    車輛失竊證明單等件在卷可資佐證；又被告卯○○、Ｔ○○
    前揭犯行，亦均據（一）被告庚○○於警訊中供稱：「（問
    ：本組在你帶同下於十一時四十五分至運豐當鋪清查後，經
    老闆宙○○之指證後，證實卯○○於九十年一月九日持偽造
    丑○○之身分證等物及駕駛５Ｇ─９７７８（偽造車牌）引
    擎號碼ＲＡ─ＡＥ０８０３３（原車牌Ｕ４─６５０９）三
    陽銀色箱型車典當四十萬元，你是否知道卯○○所持之偽造
    證件及贓車是由何人所提供？）我知道是Ｔ○○拿資料及贓
    車叫卯○○去典當的。」「當天我和卯○○及Ｕ○○一起約
    在桃園縣大溪鎮○○路一號前停車場見面後，由Ｔ○○拿偽
    造之證件．．卯○○前去典當。」足見卯○○否認有參與附
    表二編號十二之犯行，自不足採信；被告庚○○另於警訊中
    供稱：「在台中縣所查獲之協信當鋪、鴻億當鋪、中聯當鋪
    、文成當鋪及桃園縣運豐當鋪、信安當鋪所典當之贓車及偽
    造證件均是鍾陸益及Ｔ○○所提供。」「都是綽號仙仔及林
    仔（Ｔ○○）二人強迫我及丈夫詹富添二人賣贓車。」等語
    （見偵字第四○四四號偵查卷第一六一、一六二頁、偵字第
    一七七五號偵查卷第四五、一五六頁），於原審亦供稱：「
    車子都是Ｔ○○他們交給我的，我與韓是三次，他車子交給
    我，錢也是他交給我的，證件都是他們交給我的。我照片有
    交給他們。」「主嫌是『仙仔』、鍾陸益、Ｔ○○」「Ｔ○○、鍾陸益曾經搭載過我去當鋪，錢我也都是交給他們二人
    。」等語（見原審卷(一)第二一三頁、原審卷(四)第八三、八七
    頁），復於本院前審供述：「我在警訊、偵查中所述均屬實
    ，我確實有與仙仔、詹富添、Ｔ○○、鍾陸益等人一起典當
    車子，都是利用偽造之相片、並將所有車輛之偽造之證件都
    準備好，叫我在車上背好身分證號碼，叫我拿偽造之證件去
    典當車子，後來大約都拿兩萬的佣金給我，附表二所示編號
    一、三、四、五、九（去大溪宙○○的當鋪）、十四、十五
    、十六、十七我都有去典當車子，都是他們載我去的。」等
    語（見本院上訴字卷第一六六頁）；（二）同案被告詹富添
    於警訊中供稱：「（問：你所典當之贓車係從何處得來？）
    我所典當之贓車係由Ｔ○○交給我的。」等語（見偵字第一
    七七五號偵查卷第一五九、一六○頁），於偵查中復供稱：
    「（問：在警訊中陳述Ｔ○○部份是否實在？）實在。」等
    語（見偵字第一七七六號偵查卷第一三八頁），於原審亦供
    稱：「邱某、Ｔ○○、仙仔都曾經搭載我去當鋪，他們都躲
    在幕後。當得款項就是搭載我們去當鋪的人拿走」等語（見
    原審(四)第八七頁）；（三）申○○於警訊時供稱：「我於八
    十九年十一月十五日十四時許，與劉瑛瑛持陳許美珠及偽造
    行車執照、汽車新領牌照登記書至中壢市○○路一四○號瑞
    昌當鋪典當。另於八十九年十一月廿四日持偽造劉文烜身分
    證、行車執照、汽車新領牌照登記書等物----持以上證件及
    一部日產牌一九九九年份、２０００西西墨綠色懸掛Ｗ４─
    ６７６８號自小客車前往平鎮市○○路一四五號中文當鋪典
    當。」「各在瑞昌當鋪典當得款四十五萬，中文當鋪典當得
    款五十萬元，是一部中華牌，懸掛Ｖ８─５７６５車牌典當
    。」「（問：前往當鋪典當之車輛及偽造證件來源如何？）
    均是Ｔ○○交付的。」等語（見偵字第一四一七二號偵查卷
    第九、一○頁）；及（四）鍾陸益於警訊時供述：「（問：
    請你將整個典當過程詳述乙遍？）由綽號阿萬之男子叫我先
    去找人頭來偽造證件，我就向詹富添、庚○○、Ｍ○○、劉
    瑛瑛、卯○○收取相片，然後我再將相片交綽號阿萬，綽號
    阿萬事後再將偽造之身分證、汽車行照及贓車（已懸掛偽造
    之車牌）交給我，我再轉交給Ｔ○○，再由Ｔ○○叫詹富添
    等五人持偽造之證件駕駛贓車去當鋪典當，所典當之金額．
    ．我抽取二萬，另剩所當之金額由Ｔ○○自己和人頭處理。
    」等語（見偵字第四○四四號偵查卷第一一五頁），於本院
    前審供稱：「我從來沒有去當鋪典當過車子，我只是幫他們
    偽造證件部分而已，包括身分證、牌照申請書、行車執照，
    我一共調了七、八部偽造車輛的證件賣給他們，我都將證件
    交給Ｔ○○，用牛皮紙袋裝著，一件以十萬元成交，我以八
    萬向人買假證件，在我拿假證件時Ｔ○○有交付款項給我，
    有的沒有，說是要等汽車典當後才給我錢。」等語（見本院
    上訴字卷第二三一頁）；Ｕ○○亦於本院前審供稱「係Ｔ○○拿偽造車輛來源等証件給劉瑛瑛，我與劉女本來要去典當
    ，但後來劉女與Ｔ○○聯繫後就未典當」（見本院上訴字卷
    字第一九四頁）；渠等供述Ｔ○○犯行亦甚詳，Ｔ○○所辯
    其未參與犯行云云，顯均係卸責之詞，均不足採信。至被告
    Ｔ○○所舉證人陳秋波稱鍾陸益曾要Ｔ○○付卅萬元，才願
    為韓講好話，講實話云云，惟按其所謂「好話」、「實話」
    ，是否果真如實，殊未可知，而陳秋波與另一Ｔ○○所舉證
    人己○○又均稱對本案案情不清楚云云，自不足為有利Ｔ○○之證明。綜上所述，本件事證明確，被告Ｔ○○、庚○○
    、Ｍ○○及卯○○之犯行均堪認定。又事實既明，被告Ｔ○○復請求傳訊Ｕ○○，核無必要，併此敘明。
二、關於附表四(二)之2之事實，檢察官移送併辦意旨原指申○○
    與午○○二人，駕駛Ｔ○○所交付之贓車至桃園縣平鎮Ｇ○○所經營之中又當舖典當，惟查被告午○○堅決否認參與其
    事，雖申○○前曾供稱午○○參與云云，但在本院審理中申
    ○○則證稱參與者並非在庭之被告午○○等語，被告Ｔ○○
    亦否認午○○參與，又中文當舖之老闆Ｇ○○亦到庭證稱對
    在庭之午○○無印象等語，是關於該次犯行，本院尚不能認
    定與申○○一同做案者係午○○，併此敘明。
三、查（一）國民身分證係戶政機關所發之身分證明；汽車車牌
    、行車執照均為公路監理機關所發給之行車許可憑證（最高
    法院六十三年度台上字第一五五○號判例及六十四年度第三
    次刑庭庭推總會議決議意旨參照），被告Ｔ○○、庚○○、
    Ｍ○○及卯○○（下稱Ｔ○○等四人）人偽造國民身分證並
    持以行使，及持偽造之車牌以行使，所為均係犯刑法第二百
    十六條、第二百十二條之行使偽造特種文書罪；（二）被告
    Ｔ○○等四人於偽造之國民身分證上偽造「內政部印」公印
    之行為，均係犯刑法第二百十八條第一項之偽造公印文罪。
    （三）汽車出廠與貨物稅完稅照證乃表示業經繳納貨物稅之
    證明，雖證書內容由產製廠商制作，惟係依貨物稅條例第二
    十一條規定，係以此憑證替代完稅貨物照證，用以證明已向
    主管稽徵機關領用貨物稅證照（最高法院八十三年度台上字
    第六七一六號判決意旨參照）；汽車新領牌照登記書乃公路
    主管機關審查汽車所有人申請新領牌照登記合格後所發給之
    證書，自均屬公文書，被告Ｔ○○等四人持偽造之汽車出廠
    與貨物稅完稅照證、汽車新領牌照登記書以行使，所為均係
    犯刑法第二百十六條、第二百十一條之行使偽造公文書罪。
    （四）被告Ｔ○○等四人偽造當票並持以行使，所為係犯刑
    法第二百十六條、第二百十條之行使偽造私文書罪。（五）
    被告Ｔ○○、庚○○、Ｍ○○意圖供行使之用，偽造本票並
    持以行使，所為係犯刑法第二百零一條第一項之偽造有價證
    券罪。（六）被告Ｔ○○等四人典當贓車而為牙保，所為係
    犯刑法第三百四十九條第二項之牙保贓物罪。（七）被告Ｔ
    ○○等四人向當舖（除林大雅、辛○○外）典當並詐得財物
    ，所為均係犯刑法第三百三十九條第一項之詐欺取財罪；（
    八）如附表二編號十五號及編號十八號所示向當舖負責人即
    被害人林大雅、辛○○典當而未得逞，該次所為係犯刑法第
    三百三十九條第三項、第一項之詐欺取財未遂罪。綜合上述
    事證，可知此犯罪集團之主謀核心分子，乃被告Ｔ○○及鍾
    陸益、「仙仔」，由渠等各別覓得庚○○、詹富添、卯○○
    、Ｍ○○、劉瑛瑛、Ｕ○○、申○○等人頭而利用人頭出面
    實施犯行，各人頭不過就其實際參與實施之犯行獲酬，該等
    人頭，既非核心成員，亦非主謀分子，不過各別聽從指示做
    案，以是尚難遽認該等人頭，就其並未實際參與實施之其他
    犯行，亦有犯意聯絡及行為分擔而令負刑責。被告Ｔ○○及
    鍾陸益、「仙仔」係集團之核心，乃主謀成員，是被告Ｔ○○就附表二及附表四所列各次犯行，與鍾陸益、「仙仔」及
    附表所列各該次犯行之參與者有犯意聯絡及行為分擔，為共
    同正犯；被告庚○○、Ｍ○○、卯○○分別就附表所列其參
    與實施之各次犯行，與集團主謀成員Ｔ○○、鍾陸益、「仙
    仔」及附表二所列各該次犯行之其他參與實施者，有犯意聯
    絡及行為分擔，為共同正犯。在當票上偽造署押之行為，為
    偽造私文書之階段行為；偽造特種文書身分證及偽造私文書
    當票後持以行使，其偽造之低度行為應分別為行使之高度行
    為所吸收，均不另論罪。又行使偽造有價證券之低度行為亦
    為偽造有價證券之高度行為所吸收，亦不論罪。被告Ｔ○○
    、庚○○多次行使偽造特種文書、偽造公印文、行使偽造公
    文書、行使偽造私文書、牙保贓物、詐欺取財（含詐欺取財
    未遂）之犯行，被告Ｔ○○多次偽造有價證券之犯行，被告
    卯○○二次行使偽造特種文書、偽造公印文、行使偽造公文
    書、行使偽造私文書、牙保贓物、詐欺取財之犯行，各時間
    緊接，犯罪構成要件相同，各顯係基於概括之犯意而為，咸
    為連續犯，各以一罪論並加重其刑。又被告Ｔ○○、庚○○
    、卯○○、Ｍ○○所犯各罪，有方法結果之牽連犯關係，各
    應從一重，Ｔ○○、庚○○、Ｍ○○以偽造有價證券罪，卯
    ○○以行使偽造公文書罪處斷。次查，被告庚○○曾於八十
    六年間，因違反麻醉藥品管理條例案件，經臺灣臺北地方法
    院判處有期徒刑三月確定，並於八十六年九月九日易科罰金
    執行完畢。卯○○曾於八十五年間因違反麻醉藥品管理條例
    案件，經臺灣彰化地方法院判處有期徒刑八月，嗣經上訴後
    ，由本院判決駁回上訴而確定，於八十六年十二月二十四日
    執行完畢。Ｍ○○亦曾於八十六年間因違反麻醉藥品管理條
    例案件，經臺灣板橋地方法院判處有期徒刑五月確定，於八
    十七年一月十二日易科罰金執行完畢，此有臺灣臺中地方法
    院檢察署刑案資料查註記錄表及臺灣高等法院被告全國前案
    紀錄表等件附卷足憑，被告庚○○、卯○○、Ｍ○○均係於
    五年以內再犯本有期徒刑以上之罪，均為累犯，均應依法加
    重其刑。再查，被告庚○○、Ｍ○○因一時失慮，貪圖小利
    致罹偽造有價證券罪之重典，渠等均屬上開犯罪集團所僱請
    出面典當車輛之人，並非其核心分子，所獲利益不多，均係
    被利用為人頭之人，渠等所為，雖於法難容，惟因其所為之
    情節，相較於其上揭所犯罪名（偽造有價證券罪）之法定最
    低本刑，情輕而法重，犯罪情狀尚堪憫恕，是依刑法第五十
    九條之規定，各酌減其刑。關於被告Ｔ○○、庚○○、卯○○及Ｍ○○部分，原審予以論罪科刑，固非無見；惟查：(一)
    被告庚○○、卯○○、Ｍ○○實係由集團主謀成員Ｔ○○等
    分別利用從事各別犯行之人，難令庚○○、卯○○、Ｍ○○
    就附表全部犯行負其刑責，原判決認庚○○、卯○○、Ｍ○○就附表全部犯與其他參與者有犯意聯絡及行為分擔，而為
    共同正犯，尚有未洽；(二)如附表四編號（二）之２所示之犯
    罪事實，八十九年十一月二十四日，申○○等二人，駕駛Ｔ
    ○○所交付之懸掛偽造Ｗ４─６７６８之自小客車（原車號
    Ｖ５─０８１１號，係曾人賢所有，於八十九年十一月十九
    日下午十一時許，在台北市○○路一九九號失竊）一輛，係
    至桃園縣平鎮市○○路一四五號Ｇ○○所經營之中文當鋪，
    以偽造車輛來源證件，及偽造之劉文烜身分證以五十萬元之
    價格典當，原判決誤認原車號Ｖ５─０８１１號，係潘淑璟
    所有，於八十九年九月二十九日下午一時許，在台北縣深坑
    鄉○○路二十九號失竊，及該車係以偽造之「陳許美珠」身
    分證等資料，至桃園縣中壢市○○路一四○號胡韶勳所經營
    之瑞昌當鋪，由劉瑛瑛將該自小客車以四十五萬元之價格典
    當，自屬瑕疵；(三)原判決漏未宣告如附表二編號十六號中當
    票上偽造之「曾王錦姬」簽名壹枚，編號十七號中當票上偽
    造之「柯素珠」指印壹枚，併予沒收，亦有未合。原判決既
    有可議之處，被告上訴，非無理由，自應撤銷改判。爰審酌
    被告Ｔ○○、庚○○、卯○○及Ｍ○○在該犯罪集團中之角
    色輕重、犯罪之手段、所生危害及犯罪後態度等一切情狀，
    分別量處如主文第二、三、四、五項所示之徒刑示懲。
四、如附表二所及附表四所示各次犯行所使用之偽造之身分證、
    偽造之車牌、偽造之行車執照、偽造汽車出廠與貨物稅完稅
    照證、偽造汽車新領牌照登記書，均分別係各次犯行共犯所
    有供其犯罪所用之物，均依刑法第三十八條第一項第二款規
    定宣告沒收（註明：偽造身分證上被告之相片，均係該身分
    證之一部分，不另予宣告沒收）；附表二編號二號、五號、
    八號、十一號、十三號所示偽造之本票伍張，應依刑法第二
    百零五條之規定，予以宣告沒收。附表二編號三號中當票上
    偽造之「Ｆ○○」簽名壹枚及指印貳枚、編號四號中當票上
    偽造之「Ｋ○○」簽名壹枚及指印壹枚、編號五號中委託切
    結書、汽車買賣合約書、汽車過戶登記書上偽造之「Ｗ○○
    」指印各壹枚、編號十四號中當票上偽造之「Ｂ○○」簽名
    壹枚，編號十六號中當票上偽造之「曾王錦姬」簽名壹枚，
    編號十七號中當票上偽造之「柯素珠」指印壹枚，併依刑法
    第二百十九條規定宣告沒收。
五、附表四所列犯行，雖未為原起訴書所敘及，但為被告Ｔ○○
    所參與主導，且與原起訴書所指之被告Ｔ○○犯行，有裁判
    上一罪之關係，應併予審究。
六、公訴意旨認被告庚○○、卯○○及Ｍ○○就附表二所列犯行
    之全部與Ｔ○○等人負共同正犯之責，惟如前所述，本案被
    告中，除主謀分子Ｔ○○就附表全部犯行負責外，被告庚○○、卯○○及Ｍ○○各僅就附表二所列其實際參與實施之各
    次犯行負刑責（庚○○就附表二編號一、三、四、五、六、
    九、十四、十五、十六、十七，卯○○就附表二編號十二、
    十七，Ｍ○○就附表二編號十三負其刑責）；至附表二中被
    告庚○○、卯○○及Ｍ○○未參與實施之其他犯行，尚難逕
    認其有犯意聯絡、行為分擔，此部分應屬犯罪不能證明，依
    公訴意旨認此犯罪不能證明部分與其論罪科刑部分，有裁判
    上一罪之關係，按審判不可分原則，不另為無罪諭知。
七、被告卯○○經合法傳喚，無正當理由不到庭，爰不待其陳述
    ，逕行判決。
八、公訴意旨指被告午○○就附表二所列犯行，與被告Ｔ○○等
    人有犯意聯絡及行為分擔，亦涉刑法第二百零一條第一項偽
    造有價證券、刑法第二百十六條、第二百十一條行使偽造公
    文書、刑法第二百十六條、第二百十條之行使偽造私文書、
    刑法第三百四十九條第二項牙保贓物、刑法第二百十六條、
    第二百十二條行使偽造特種文書、刑法第二百十八條第一項
    偽造公印文及刑法第三百卅九條第一項、第三項之詐欺取財
    、詐欺取財未遂等罪嫌云云，惟查  (一)被告午○○始終否認
    之；(二)附表二所列諸次犯行中，其參與做案者均未見列有被
    告午○○；(三)起訴書關於被告午○○涉案部分之情節，唯記
    載於九十年一月「十三日十四時卅分許，在桃園縣大溪齊明
    路一號對面空地，查獲Ｕ○○、劉瑛瑛及午○○、曹榮懷（
    另為不起訴處分）並當場扣得Ｕ○○駕駛之車牌號碼3G-982
    8號自用小客車一部（懸掛Z7-5178）及停放該處之車牌號碼
    7B-6659號自用小客車贓車一部（懸掛2L-0879號車牌）」云
    云，縱認被告午○○與其他一同遭查獲之人將進行行使偽造
    證件牙保贓車之犯行，該次亦尚未至著手階段，無法論罪。
    又附表二所列諸次犯行，均未見被告午○○參與其事，則其
    為警查獲之時，即或預備行使偽造證件牙保贓車，亦係為主
    謀Ｔ○○等人覓得之做案人頭，未可遽認其就未實際參與實
    施之附表二犯行與其他參與者有何犯意聯絡、行為分擔，亦
    查無積極事證足認其有犯意聯絡及行為分擔；關於被告午○○部分，其犯罪不能證明，原審遽令其就附表二所列犯罪負
    共同正犯之責，而予論科，自有未合；被告午○○上訴否認
    犯罪，非無理由，原判決關於被告午○○部分，應予撤銷，
    改為無罪之諭知。
九、台灣桃園地方法院檢察署以被告午○○參與附表四(二)之2之
    犯行（九十一年度偵字第一四一七二號），移送併辦，惟查
    被告午○○就原起訴書部分，既經諭知無罪，則與該移送併
    辦部分即無裁判上一罪關係可言，其移送併辦部分不能認係
    本案起訴效力所及，本院無從審理，應退由檢察官另行處理
    。
據上論斷，應依刑事訴訟法第369條第1項前段、第364條、第299
條第1項前段，第301條第1項、第371條，刑法第28條、第56條、
第201條第1項、第216條、第210條、第211條、第212條、第218
條、第339條第1項、第349條第2項、第47條、第55條、第59條、
第205條、第219條、第38條第1項第2款，罰金罰鍰提高標準條例
第1條前段，判決如主文。
本案經檢察官Ｄ○○到庭執行職務。
中    華    民    國    95    年    3    月    15     日
            刑事第五庭  審判長法  官  袁  從  楨
                              法  官  郭  同  奇
                              法  官  姚  勳  昌
上列正本證明與原本無異。
如不服本判決應於收受送達後十日內向本院提出上訴書狀，其未
敘述上訴之理由者並得於提起上訴後十日內向本院補提理由書（
均須按他造當事人之人數附繕本）。
                              書記官  呂  淑  芬
中    華    民    國    95    年    3    月    17     日
                                                      Ａ
附表甲：
１、附表二及附表四所示偽造身分證、偽造車牌、偽造行車執照
    、偽造汽車出廠與貨物稅完稅照證、偽造汽車新領牌照登記
    書。
２、附表二編號二、五、八、十一、十三所示偽造本票，共伍張
    。
３、附表二編號三所示當票上偽造「陳莉萍」簽名壹枚及指印貳
    枚；編號四所示當票上偽造「Ｋ○○」簽名壹枚及指印壹枚
    ；編號五所示委託切結書、汽車買賣合約書、汽車過戶登記
    書上偽造「Ｗ○○」指印各壹枚；編號十四所示當票上偽造
    「Ｂ○○」簽名壹枚；編號十六所示當票上偽造「曾王錦姬
    」簽名壹枚；編號十七所示當票上偽造「柯素珠」指印壹枚
    。
附表乙：
１、附表二編號一、三、四、五、六、九、十四、十五、十六、
    十七所示偽造身分證、偽造車牌、偽造行車執照、偽造汽車
    出廠與貨物稅完稅照證、偽造汽車新領牌照登記書。
２、附表二編號五所示偽造本票壹張。
３、附表二編號三所示當票上偽造「陳莉萍」簽名壹枚及指印貳
    枚；編號四所示當票上偽造「Ｋ○○」簽名壹枚及指印壹枚
    ；編號五所示委託切結書、汽車買賣合約書、汽車過戶登記
    書上偽造「Ｗ○○」指印各壹枚；編號十四所示當票上偽造
    「Ｂ○○」簽名壹枚；編號十六所示當票上偽造「曾王錦姬
    」簽名壹枚；編號十七所示當票上偽造「柯素珠」指印枚。
附表丙：
１、附表二編號十二、十七所示偽造身分證、偽造車牌、偽造行
    車執照、偽造汽車出廠與貨稅完稅照證、偽造汽車新領牌照
    登記書。
２、附表二編號十七所示當票上偽造「柯素珠」指印壹枚。
附表丁：
１、附表二編號十三所示偽造身分證、偽造車牌、偽造行車執照
    、偽造汽車出廠與貨物稅完稅照證、偽造汽車新領牌照登記
    書。
２、附表二編號十三所示偽造本票壹張。
附表一：
編號  車號      車主姓    失竊時間、地點               懸掛之
                姓  名                                 之偽造
                                                       車  牌
1.    DZ-0886   Ｉ○○    八十九年十二月十九日
                          上午六時
                          台北縣中和市○○路一七七巷
                          三號前
2.    T5-0009   Ｐ○      八十九年.十二月十四日
                          上午六時（發現失竊）
                          台北縣三峽鎮○○路五十四號
3.    6A-5895   Ｆ○○    八十九年十二月二十二日
                          上午八時（發現失竊）
                          台北縣新店市○○路○段
                          寶元路口
4.    T4-2950   Ｋ○○    九十年一月二日晚上十時
                          （起訴書誤為十三日上午九時
                          五十分）
                          台北市○○○路○段一０七巷
5.    8A-3352   Ｗ○○    八十九年十二月十三日上午五時
                          （發現失竊）
                          台北市○○街九十五巷內
6.    DZ-2781   天○○    八十九年十二月二十二日
                          上午七時
                          台北縣新店市○○路十三號
7.    9F-1577   戊○○    八十九年十二月二十一日
                          上午七時                     3G-8608
                          台北縣中和市○○路○段
                          三九九巷
8.    7F-4588   丁○○    八十九年十月二十一日
                          上午十時    Z7-0802
                          台北縣中和市○○路三八五巷
                          十七號前
9.    3J-3158   地○      八十九年十一月十二日
                          上午一時                     6B-2261
                          台北縣永和市○○○路○段與
                          竹林路九十一巷
10.   8A-8090   Ｌ○○    八十九年十二月二十日
                          上午六時                     5F-0535
                          台北縣中和市○○路二０七
                          之一號前
11.   SB-9507   寅○○    八十九年六月四日下午一時     BZ-6989
                          台北縣三峽鎮○○街
12.   5G-9778   癸○○    八十九年十二月三十一日
                          下午四時                     U4-6509
                          台北縣新莊市○○路四十號
13.   B6-5553   未○○    八十九年九月十四日下午四時   S4-5237
                          台中市南屯區○○○街
                          一六一號前
14.   T8-6710   Ｂ○○    九十年一月八日
                          上午六時三十分
                          台北市○○街三十八巷一之四號
15.    3G-9828  辰○○    九十年一月三日上午六時       Z7-5178
                          台北縣三重市○○街四五巷
                          八號前
16.   7B-6659   Ｑ○○    九十年一月五日上午七時       2L-0879
                          台北縣中和市○○路二九六巷
17.   2A-8729   子○○    九十年一月三日上午七時
                          台北縣土城市○○路二五三巷
                          二五號前
18.   E7-0086   Ｒ○○    八十九年十二月十七日十五時   G4-9207
                          台北縣永和市○○○路○段
                          三二號
.   V5-5762   戌○○    八十九年三月二十三日
                          上午八時                     HG-9197
                          台北市信義區○○○路
                          四五三號前
.   BB-9240   酉○○    八十九年十一月十日上午二時   7H-
                          台北市○○○路三０八號前
.   CX-9883   黃○○    八十九年十月二十六日
                          上午三時                     3F-
                          台北市○○區○○路一五六號
.   SQ-0203   宇○○    九十年一月八日上午六時
                          台北市○○區○○路三段十一巷
                          二十號前
附表二：
一、八十九年十二月十九日上午某時，綽號「仙仔」之不詳姓名
    成年男子，駕駛如附表一編號１號所示之自小客車，搭載庚○○，二人於同日上午十時二十分到達台中縣豐原市○○路
    六四三號乙○○所經營之鴻億當鋪，該男子將該自部小客車
    連同如附表一編號１號所示車輛之偽造之行車執造、貨物稅
    完稅照證、汽車新領牌照登記書、保險卡等車輛來源證件，
    及貼有庚○○相片偽造之「Ｉ○○」身分證（註：因身分證
    並有偽造「內政部印」公印文，且Ｉ○○真正身分證並未遺
    失，故該身分證係屬偽造，非僅為變造，以下之偽造身分證
    均同此情形，附此說明）交付與庚○○，該男子在附近等候
    ，由庚○○進入鴻億當鋪，偽稱其為Ｉ○○本人，並出示附
    表一編號１號所示之自小客車偽造之行車執照、貨物稅完稅
    照證、汽車新領牌照登記書、保險卡等車輛來源證件及偽造
    之Ｉ○○身分證予乙○○而行使之，而將該上開小客車以新
    台幣（下同）四十萬元之價格予以典當，使乙○○陷於錯誤
    ，交付四十萬元與庚○○，庚○○於牙保贓物完成並詐得上
    開款項，於扣除二萬元佣金後，將餘款交付在附近等候之已
    成年綽號「仙仔」之不詳姓名男子，而足以生損害對於戶政
    機關身分管理、公路監理機關車籍管理、稅務主管稽徵機關
    課稅管理之正確性及Ｉ○○、乙○○二人。
二、八十九年十二月十四日上午七時許，已成年綽號「仙仔」之
    不詳姓名男子，駕駛附表一編號２號所示自小客車，在台北
    縣土城市○○路與裕民路口搭載詹富添，二人於同日上午九
    時到達台中市○○路○段五十九號巳○○所經營之廣霖當鋪
    ，該男子將上開自小客車連同附表一編號２號所示車輛之偽
    造行車執照、保險卡等車輛來源證件，及貼有詹富添相片偽
    造之「Ｐ○」身分證交付予詹富添，該男子在附近等候，由
    詹富添於同日十四時許當鋪方開始營業之際，進入廣霖當鋪
    內，偽稱其為Ｐ○本人，出示附表一編號２號所示之自小客
    車偽造之行車執照、保險卡等車輛來源證件及偽造之Ｐ○身
    分證予巳○○而行使之，而將該自小客車以四十一萬五千元
    之價格典當，詹富添並冒用Ｐ○名義簽具本票一紙（發票日
    為八十九年十二月十四日、到期日九十年一月十四日、票號
    ＴＨ0000000號、面額四十一萬五千元）及委任買賣
    契約書一份，且在本票之金額欄、發票人欄各偽造指印一枚
    ，而完成簽發本票行為後，持以交巳○○而行使該偽造之委
    任買賣契約書及本票（即私文書及有價證券），使巳○○陷
    於錯誤，交付四十一萬五千元予詹富添，詹富添於牙保贓物
    完成並詐得上開款項，於扣除二萬元佣金後，將餘款交付於
    附近等候之已成年綽號仙仔之不詳姓名男子，而足以生損害
    於戶政機關身分管理、公路監理機關車籍管理、稅務主管稽
    徵機關課稅管理之正確性及Ｐ○、巳○○二人。
三、八十九年十二月二十二日上午某時，已成年綽號「仙仔」之
    不詳姓名男子，駕駛如附表一編號３號所示自小客車，搭載
    庚○○，二人於同日上午十時許到達台中縣大里市○里里○○路○段三○四號丙○○所經營之中聯當鋪，該男子將該自
    小客車連同附表一編號３號所示車輛之偽造行車執照、汽車
    新領牌照登記書、汽車出廠證明書等車輛來源證件，及貼有
    庚○○相片偽造之「Ｆ○○」身分證交付予庚○○，該男子
    在附近等候，由庚○○進入中聯當鋪，偽稱其為Ｆ○○本人
    ，出示附表一編號３號所示之自小客車、偽造之行車執照、
    汽車新領牌照登記書、汽車出廠證明書等車輛來源證件及偽
    造之Ｆ○○之身分證予丙○○而行使之，將該自小客車以四
    十二萬元之價格典當，庚○○並冒用Ｆ○○名義簽具當票一
    紙，除偽簽Ｆ○○簽名一枚外，並偽蓋指印二枚，而完成偽
    造該當票行為後，持以交還丙○○而行使該偽造之當票（私
    文書），使丙○○陷於錯誤，交付四十二萬元予庚○○，庚○○於牙保贓物完成並詐得上開款項，於扣除二萬元佣金後
    ，將餘款交付在附近等候之已成年綽號仙仔之不詳姓名男子
    ，而足以生損害於戶政機關身分管理、公路監理機關車籍管
    理、稅務主管稽徵機關課稅管理之正確性及Ｆ○○、丙○○
    二人。
四、九十年一月三日上午七時許，已成年綽號「仙仔」之不詳姓
    名男子，駕駛如附表一編號４號所示自小客車，在台北縣土
    城市○○路與裕民路口搭載詹富添、庚○○，其三人於同日
    上午九時到達台中市○○路○段一○四之五號Ｅ○○所經營
    之富貿當鋪，該男子將該自小客車連同附表一編號４號所示
    車輛之偽造行車執照、貨物稅完稅照證、汽車新領牌照登記
    書等車輛來源證件及貼有詹富添相片偽造之「Ｋ○○」身分
    證交付予詹富添，該男子與庚○○在附近等候，由詹富添於
    同日上午九時當鋪剛開始營業之際，進入富貿當鋪，偽稱其
    為Ｋ○○本人，出示附表一編號４號所示之小客車偽造行車
    執照、貨物稅完稅照證、汽車新領牌照登記書等車輛來源證
    件及偽造之Ｋ○○身分證予Ｅ○○而行使之，而將該部自小
    客車以四十二萬元之價格典當，詹富添並冒用Ｋ○○名義簽
    具第○○○一○四號當票，且在當票之姓名欄、持質人欄各
    偽簽Ｋ○○簽名一枚、及於持質人欄偽蓋指印一枚，而完成
    偽造該當票行為後，持以交還Ｅ○○而行使之，使Ｅ○○陷
    於錯誤，交付四十二萬元予詹富添，詹富添於牙保贓物完成
    並詐得上開款項，再扣除二萬元佣金後，將餘款交付在附近
    等候之已成年綽號仙仔之不詳姓名男子，而足以生損害於戶
    政機關身分管理、公路監理機關車籍管理、稅務主管稽徵機
    關課稅管理之正確性及Ｋ○○、Ｅ○○二人。
五、八十九年十二月十三日上午某時，已成年綽號「仙仔」之不
    詳姓名男子，駕駛如附表一編號５號所示自小客車，搭載庚○○，二人於同日上午十時三十分到達台中市○○路○段一
    五六之十號Ａ○○所經營之協信當鋪，該男子將該自小客車
    連同如附表一編號５號所示車輛之偽造之行車執照、貨物稅
    完稅照證、汽車新領牌照登記書等車輛來源證件及貼有庚○○相片偽造之「Ｗ○○」身分證交付予庚○○，該男子在附
    近等候，由庚○○進入協信當鋪，偽稱其為Ｗ○○本人，出
    示如附表一編號５號所示之小客車偽造之行車執照、貨物稅
    完稅照證、汽車新領牌照登記書等車輛來源證件及偽造Ｗ○○身分證予Ａ○○以行使，而將該自小客車以四十萬元之價
    格典當，庚○○並冒用Ｗ○○簽具本票一紙（發票日為八十
    九年十二月十三日、到期日八十九年十二月二十七日、票號
    ＷＧ00000000號、面額四十萬）及委託切結書、汽
    車買賣合約書、汽車過戶登記書各一紙，且在上開本票、委
    託切結書、汽車買賣合約書、汽車過戶登記書各偽蓋指印一
    枚，而完成簽發本票及偽造私文書之行為後，持以交Ａ○○
    而行使上開偽造之私文書及有價證券，使Ａ○○陷於錯誤，
    交付四十萬元予庚○○，庚○○於牙保贓物完成並詐得上開
    款項，再扣除二萬元佣金後，將餘款交付在附近等候之已成
    年綽號仙仔之不詳姓名男子，而足以生損害於戶政機關身分
    管理、公路監理機關車籍管理、稅務主管稽徵機關課稅管理
    之正確性及Ｗ○○、Ａ○○二人。
六、八十九年十二月二十二日下午某時，已成年綽號「仙仔」之
    不詳姓名男子，駕駛如附表一編號６號所示自小客車，搭載
    庚○○，至台中縣大里市○○路○段二七三號，將該自小客
    車連同如附表一編號６號所示偽造之行車執照、貨物稅完稅
    照證、汽車新領牌照登記書等車輛來源證件及貼有庚○○相
    片偽造之「天○○」身分證交付予庚○○，並在附近等候，
    由庚○○進入台中縣大里市○○路○段二七三號甲○○所經
    營之文成當鋪，偽稱其為天○○本人，出示附表一編號６號
    所示之自小客車、偽造之行車執照、貨物稅完稅照證、汽車
    新領牌照登記書等車輛來源證件及偽造之天○○身分證予甲○○以行使，而將該自小客車以四十萬元之價格典當，使甲○○陷於錯誤，交付四十萬元予庚○○，而足以生損害於戶
    政機關身分管理、公路監理機關車籍管理、稅務主管稽徵機
    關課稅管理之正確性及天○○、甲○○二人。
七、八十九年十二月二十一日下午某時，Ｔ○○駕駛如附表一編
    號７號所示懸掛偽造車牌之自小客車，搭載劉瑛瑛至桃園縣
    大溪交流道附近，Ｔ○○將該自小客車連同如附表一編號７
    號所示偽造之行車執照、貨物稅完稅照證、汽車新領牌照登
    記證等車輛來源證件及貼有劉瑛瑛相片偽造之「陳順順」身
    分證交付予劉瑛瑛及其他不詳姓名年籍之男子二人，劉瑛瑛
    與該不詳姓名年籍之男子二人，於同日下午二時許到達桃園
    縣大溪鎮○○路○段一六五號宙○○所經營之運豐當鋪，其
    中一名男子與劉瑛瑛共同進入運豐當鋪，由劉瑛瑛偽稱陳順
    順本人，並由劉瑛應出示該懸掛偽造車牌之自小客車連同附
    表一編號７號所示車輛之偽造之行車執照、貨物稅完稅照證
    、汽車新領牌照登記書、保險卡等車輛來源證件及偽造之貼
    有劉瑛瑛相片之陳順順身分證交付予宙○○以行使，而將該
    自小客車以四十五萬元之價格典當，使宙○○陷於錯誤，交
    付四十五萬元予劉瑛瑛，劉瑛瑛於牙保贓物完成並詐得上款
    ，再扣除三萬元佣金後，將餘款交付該不詳姓名年籍男子，
    而足以生損害於戶政機關身分管理、公路監理機關車籍管理
    、稅務主管稽徵機關課稅管理之正確性及陳順順、宙○○二
    人。
八、八十九年十一月三日下午某時，鍾陸益駕駛如附表一編號８
    號所示懸掛偽造車牌之自小客車，並由Ｕ○○駕駛不詳車號
    車輛搭載劉瑛瑛，至桃園縣平鎮市○○路一四五號Ｇ○○所
    經營之中文當鋪附近，鍾陸益將該附表一編號８號之自小客
    車連同該車偽造之行車執照、貨物稅完稅照證、汽車新領車
    牌登記證等車輛來源證件及貼有劉瑛瑛相片偽造之「亥○○
    」身分證交付予劉瑛瑛，並在附近等候，由劉瑛瑛於同日下
    午二時許，進入中文當鋪，偽稱其為亥○○本人，出示附表
    一編號８號所示懸掛偽造車牌之自小客車、偽造之行車執造
    、貨物稅完稅照證、汽車新領車牌登記證等車輛來源證件及
    偽造之亥○○身分證予Ｇ○○以行使，而將該自小客車以五
    十三萬元之價格典當，劉瑛瑛並冒用亥○○名義簽具本票一
    紙（發票日為八十九年十一月三日、到期日八十九年十二月
    二日、票號ＴＨ0000000號、面額五十三萬元），且
    在本票之金額欄、發票欄各偽蓋指印一枚，而完成簽發本票
    行為後，持以交Ｇ○○而行使該偽造之本票（有價證券），
    使Ｇ○○陷於錯誤，交付五十三萬元予劉瑛瑛，劉瑛瑛於牙
    保贓物完成並詐得上款，再扣除五萬元佣金後，將餘款交付
    在附近等候之鍾陸益，足以生損害於戶政機關身分管理、公
    路監理機關車籍管理、稅務主管稽徵機關課稅管理之正確性
    及亥○○、Ｇ○○二人。
九、九十年一月二日上午某時，Ｔ○○駕駛如附表一編號９號所
    示懸掛偽造車牌之自小客車搭載庚○○，至桃園縣大溪鎮○○路○段一六五號宙○○所經營之運豐當舖附近，Ｔ○○將
    該自小客車連同附表一編號９號所示偽造之行車執照、貨物
    稅完稅照證、汽車新領車牌登記證等車輛來源證件及貼有庚○○相片偽造之「Ｖ○○」身分證交付予庚○○，並在附近
    守候，由庚○○於同日上午十一時許，進入運豐當鋪，偽稱
    其為Ｖ○○本人，並出示附表一編號９號所示懸掛偽造車牌
    之自小客車、偽造之行車執照、貨物稅完稅照證、汽車新領
    車牌登記證等車輛來源證件及偽造之Ｖ○○身分證予宙○○
    以行使，而將該自小客車以四十萬元之價格典當，使宙○○
    陷於錯誤，交付四十萬元予庚○○，庚○○於牙保贓物完成
    並詐得上款，再扣除二萬元佣金後，將餘款交付在附近等候
    之Ｔ○○，足以生損害於戶政機關身分管理、公路監理機關
    車籍管理、稅務主管稽徵機關課稅管理之正確性及Ｖ○○、
    宙○○二人。
十、八十九年十二月二十七日上午某時，Ｔ○○駕駛如附表一編
    號１０號所示懸掛偽造車牌之自小客車搭載詹富添，至桃園縣
    大溪鎮○○路○段一六五號宙○○所經營之運豐當舖附近，
    Ｔ○○將該自小客車連同附表一編號１０號所示偽造之行車執
    照、貨物稅完稅照證、汽車新領車牌登記證等車輛來源證件
    及貼有詹富添相片偽造之「Ｎ○○」身分證交付予詹富添，
    並在附近守候，由詹富添於同日十二時許，進入運豐當鋪，
    偽稱其為Ｎ○○本人，並出示附表一編號１０所示懸掛偽造車
    牌之自小客車、偽造之行車執照、貨物稅完稅照證、汽車新
    領車牌登記證等車輛來源證件及偽造之Ｎ○○身分證予宙○○以行使，而將該自小客車以四十萬元之價格典當，使宙○○陷於錯誤，交付四十萬元予詹富添，詹富添於牙保贓物完
    成並詐得上款，再扣除二萬元佣金後，將餘款交付在附近等
    候之Ｔ○○，足以生損害於戶政機關身分管理、公路監理機
    關車籍管理、稅務主管稽徵機關課稅管理之正確性及Ｎ○○
    、宙○○二人。
十一、八十九年十一月六日上午某時，Ｔ○○駕駛如附表一編號
      號所示懸掛偽造車牌之自小客車搭載詹富添，至桃園縣
      平鎮市○○路一四五號Ｇ○○所經營之中文當舖附近，Ｔ
      ○○將該自小客車連同附表一編號號所示偽造之行車執
      照、貨物稅完稅照證、汽車新領車牌登記證等車輛來源證
      件及貼有詹富添相片偽造之「Ｈ○○」身分證交付予詹富
      添，並在附近守候，由詹富添於同日十四時許，進入中文
      當鋪，偽稱其為Ｈ○○本人，並出示附表一編號十一所示
      懸掛偽造車牌之自小客車、偽造之行車執照、貨物稅完稅
      照證、汽車新領車牌登記證等車輛來源證件及偽造之Ｈ○○身分證予Ｇ○○以行使，而將該自小客車以九十五萬元
      之價格典當，詹富添並冒用Ｈ○○名義簽具本票一紙（發
      票日八十九年十一月六日、到期日八十九年十二月五日、
      票號ＴＨ0000000號、面額九十五萬元），且在本
      票之新台幣欄蓋用Ｈ○○印文二枚，發票人欄偽蓋指印一
      枚，而完成簽發本票行為後，持以交Ｇ○○而行使該偽造
      之有價證券，使Ｇ○○陷於錯誤，交付九十五萬元予詹富
      添，詹富添於牙保贓物完成並詐得上款，再扣除二萬元佣
      金後，將餘款交付在附近等候之Ｔ○○，足以生損害於戶
      政機關身分管理、公路監理機關車籍管理、稅務主管稽徵
      機關課稅管理之正確性及Ｈ○○、Ｇ○○二人。
十二、九十年一月九日上午某時，Ｔ○○駕駛如附表一編號號
      所示懸掛偽造車牌之自小客車至桃園縣大溪鎮○○路附近
      某停車場，將該自小客車連同附表一編號號所示偽造之
      行車執照、貨物稅完稅照證、汽車新領車牌登記證等車輛
      來源證件及貼有卯○○相片偽造之「丑○○」身分證交付
      予卯○○，並在附近守候，由卯○○駕駛至桃園縣大溪鎮
      ○○路○段一六五號宙○○所經營之運豐當鋪附近，由卯
      ○○於同日十二時許，進入運豐當鋪，偽稱其為丑○○本
      人，並出示附表一編號所示懸掛偽造車牌之自小客車、
      偽造之行車執照、貨物稅完稅照證、汽車新領車牌登記證
      等車輛來源證件及偽造之丑○○身分證予宙○○以行使，
      而將該自小客車以四十萬元之價格典當，使宙○○陷於錯
      誤，交付四十萬元予卯○○，足以生損害於戶政機關身分
      管理、公路監理機關車籍管理、稅務主管稽徵機關課稅管
      理之正確性及丑○○、宙○○二人。
十三、八十九年十一月十日下午某時，鍾陸益駕駛如附表一編號
      號所示懸掛偽造車牌之自小客車，在台北縣中和市○○
      路太記麵包店前搭載Ｍ○○，至桃園縣平鎮市○○路一四
      五號Ｇ○○所經營之中文當舖附近，鍾陸益將該自小客車
      連同附表一編號號所示偽造之行車執照、貨物稅完稅照
      證、汽車新領車牌登記證等車輛來源證件及貼有Ｍ○○相
      片偽造之「壬○○」身分證交予Ｍ○○，並在附近守候，
      由Ｍ○○於同日下午二時許，進入中文當鋪，偽稱其為壬○○本人，出示附表一編號號所示懸掛偽造車牌之自小
      客車、偽造行車執照、貨物稅完稅照證、汽車新領車牌登
      記證等車輛來源證件及偽造之壬○○身分證予Ｇ○○以行
      使，而將該自小客車以一百四十五萬元之價格典當，Ｍ○○並意圖供行使之用冒用壬○○名義簽具本票一紙（發票
      日八十九年十一月十日、到期日八十九年十二月九日、票
      號ＴＨ0000000號、面額一百四十五萬元），且在
      本票之金額欄、發票人欄各偽蓋指印一枚，而完成簽發本
      票行為後，持以交Ｇ○○而行使該偽造之有價證券，使Ｇ
      ○○陷於錯誤，交付一百四十五萬元予Ｍ○○，Ｍ○○於
      牙保贓物完成並詐得上開款項，再扣除二萬元佣金後，將
      餘款交付在附近等候之Ｔ○○，而足以生損害於戶政機關
      身分管理、公路監理機關車籍管理、稅務主管稽徵機關課
      稅管理之正確性及壬○○、Ｇ○○二人。
十四、九十年一月八日上午某時，已成年綽號「仙仔」之不詳姓
      名男子，駕駛如附表一編號號所示自小客車，搭載庚○○，二人於同日中午十二時許到達台中縣豐原市○○路一
      九一號黃助倉所經營之合豐當鋪，該男子將該小客車連同
      如附表一編號號所示偽造之行車執照、貨物稅完稅照證
      、汽車新領牌照登記書等車輛來源證件及貼有庚○○相片
      偽造之「Ｂ○○」身分證交付予庚○○，並在附近等候，
      由庚○○於同日中午十二時進入合豐當鋪，偽稱其為Ｂ○○本人，並出示附表一編號號所示之小客車、偽造之行
      車執照、貨物稅完稅照證、汽車新領牌照登記書等車輛來
      源證件及偽造之Ｂ○○身分證予黃助倉以行使，而將該自
      小客車以四十萬元之價格典當，庚○○並冒用Ｂ○○名義
      簽具第○○○七七二號當票，偽簽Ｂ○○簽名一枚，而完
      成偽造該當票行為後，持以交還黃助倉而行使該偽造之私
      文書，使黃助倉陷於錯誤，交付四十萬元予庚○○，庚○○於牙保贓物完成並詐得上開款項後，將所得款項交付在
      附近等候之已成年綽號仙仔之不詳姓名男子，足以生損害
      於戶政機關身分管理、公路監理機關車籍管理、稅務主管
      稽徵機關課稅管理之正確性及Ｂ○○、黃助倉二人。
十五、九十年一月三日上午某時，已成年綽號「仙仔」之不詳姓
      名男子，駕駛如附表一編號號所示自小客車，搭載庚○○，二人於同日十二時五分到達台中縣沙鹿鎮○○路四六
      八號林大雅所經營之福元當鋪，該男子將自小客車連同如
      附表一編號號所示偽造之行車執照、貨物稅完稅照證、
      汽車新領牌照登記書等車輛來源證件及貼有庚○○相片偽
      造之「張鳳雪」身分證交付予庚○○，並在附近等候，由
      庚○○進入當鋪，偽稱其為張鳳雪本人，並出示附表一編
      號號所示之小客車、偽造之行車執照、貨物稅完稅照證
      、汽車新領牌照登記書等車輛來源證件及偽造之張雪鳳身
      分證予林大雅以行使，欲點當該車輛詐取金錢之際，惟因
      林大雅發現車身引擎號碼與行車執照不符而未能詐財得逞
      ，庚○○並立即逃離現場，嗣經員警於九十年一月四日，
      在台中縣沙鹿鎮○○路四六八號前查獲上開贓車。
十六、八十九年十一月四日某時，已成年綽號「仙仔」之不詳姓
      名男子，駕駛如附表一編號號所示懸掛偽造車牌之自小
      客車至平鎮市附近，將該自小客車連同如附表一編號號
      所示偽造之行車執照、貨物稅完稅照證、汽車新領牌照登
      記書等車輛來源證件及貼有庚○○相片偽造之「曾王錦姬
      」身分證交付予庚○○，並在附近等候，由庚○○至桃園
      縣平鎮市○○路○段二六八號辛○○所經營之信安當鋪，
      偽稱其為曾王錦姬本人，並出示附表一編號號所示懸掛
      偽造車牌之小客車、偽造之行車執照、貨物稅完稅照證、
      汽車新領牌照登記書等車輛來源證件及偽造之曾王錦姬身
      分證予辛○○以行使，而將該自小客車以三十五萬元之價
      格典當，庚○○並冒用曾王錦姬名義簽具第000000
      0號當票，偽簽曾王錦姬簽名一枚，而完成偽造該當票行
      為後，持以交還辛○○而行使該偽造之私文書，使辛○○
      陷於錯誤，交付三十五萬元予庚○○，而足以生損害於戶
      政機關身分管理、公路監理機關車籍管理、稅務主管稽徵
      機關課稅管理之正確性及曾王錦姬、辛○○二人。
十七、九十年一月八日上午七時許，鍾陸益駕駛如附表一編號
      號所示自小客車，在台北縣土城市○○路與裕民路口搭載
      庚○○，鍾陸益將如附表一編號號所示偽造之行車執照
      、貨物稅完稅照證、汽車新領車牌登記證等車輛來源證件
      及貼有庚○○相片偽造之「柯素珠」身分證交付予庚○○
      ，二人一同至台中縣豐原火車站，鍾陸益再將上開車輛交
      由卯○○駕駛並搭載庚○○，卯○○、庚○○二人始一同
      至台中縣豐原市○○路十二號林奕吾所經營之世昌當鋪，
      鍾陸益則在附近守候，卯○○、庚○○於同日十一時許，
      進入世昌當鋪，由庚○○偽稱其為柯素珠本人，並出示附
      表一編號號所示自小客車、偽造之行車執照、貨物稅完
      稅照證、汽車新領車牌登記證等車輛來源證件及偽造之柯
      素珠身分證予林奕吾以行使，而將該自小客車以三十五萬
      元之價格典當，庚○○並冒用柯素珠名義於世昌字第一二
      ○二三七號當票，偽蓋指印一枚，而完成簽發當票行為後
      ，持以交林奕吾而行使該偽造之私文書，使林奕吾陷於錯
      誤，交付三十五萬元予庚○○及卯○○，二人於牙保贓物
      完成並詐得上開款項，由庚○○取得二萬元佣金後，將餘
      款交付在附近等候之鍾陸益，足以生損害於戶政機關身分
      管理、公路監理機關車籍管理、稅務主管稽徵機關課稅管
      理之正確性及柯素珠、林奕吾二人。
十八、九十年一月十二日上午某時，詹富添駕車搭載劉瑛瑛至桃
      園縣大溪鎮○○路一號對面空地，由Ｔ○○將附表一編號
      號所示懸掛偽造車牌車輛之偽造行車執照、貨物稅完稅
      照證、汽車新領牌照登記書等車輛來源證件及貼有劉瑛瑛
      相片偽造之「陳雪香」身分證交付予劉瑛瑛，並由Ｕ○○
      駕駛該贓車載同劉瑛瑛至桃園縣平鎮市○○路○段二六八
      號辛○○所經營之信安當鋪，Ｕ○○、劉瑛瑛進入該當鋪
      ，由劉瑛瑛偽稱其為陳雪香本人，並出示附表一編號號
      所示之小客車、偽造之行車執照、貨物稅完稅照證、汽車
      新領牌照登記書等車輛來源證件及偽造身分證行使，欲點
      當該車輛，惟因當鋪僅願以三十萬元收當，經Ｕ○○聯繫
      Ｔ○○後，Ｔ○○認為價格太低，無法達成合意而詐欺未
      遂。
附表三：
編號   被害人   住  址                          備註
       姓  名
１、   Ｉ○○   台北縣永和市○○路三八號        車主
２、   乙○○   台中縣豐原市○○路四六三號      鴻億當鋪
３、   Ｐ○     台北縣三峽鎮○○路五十四號      車主
４、   巳○○   台中縣大里市○○路三一七巷      廣霖當鋪
５、   Ｆ○○   台北縣新店市○○路七十八巷      車主
                八號三樓
６、   丙○○   台中縣大里市○○路○段
                三０四號                        中聯當鋪
７、   Ｋ○○   台北市大安區○○○路○段
                一０七巷四之五號                車主
８、   Ｅ○○   台中市○○區○○街六十六號      富貿當鋪
９、   Ｗ○○   台北市○○區○○街二一七之一號  車主
                號五樓
１０、 Ａ○○   台中市○區○○○路一段一五六    協信當鋪
                之十號
１１、 天○○   台北縣新店市○○路十五號四樓    車主
１２、 甲○○   台中縣霧峰鄉○○村○○○路二十  文成當鋪
                之一號
１３、 戊○○   宜蘭縣南澳鄉○○村○○路二六巷  車主
                十三號
１４、 宙○○   桃園縣楊梅鎮員本里員本二十一之
                一號                            運豐當鋪
１５、 丁○○   台北縣中和市○○路三八五巷
                二四弄三號五樓                  車主
１６、 Ｇ○○   桃園縣中壢市○○○街一０一號
                七樓                            中文當鋪
１７、 癸○○   台北縣新莊市○○里○○街
                二十五號三樓                    車主
１８、 Ｌ○○   台北縣板橋市○○路○段
                二四五巷四弄十三之二號          車主
１９、 Ｑ○○   嘉義縣梅山鄉○○路六號          車主
２０、 辰○○   台北縣三重市○○路四五巷八號
                二樓                            車主
２１、 子○○   台北市士林區○○○路○段
                六十六巷二十一號                車主
２２、 Ｒ○○   高雄市苓雅區○○○路一三一號
                五樓                            車主
２３、 戌○○   桃園縣桃園市○○○路○段
                三十之一號八樓                  車主
２４、 酉○○   台北市○○區○○街二六五號
                二樓                            車主
２５、 地○     台中縣豐原市○○路二二三巷
                三號                            車主
２６、 寅○○   桃園市○○路一八一巷二十四號
                五樓                            車主
２７、 未○○   台南縣佳里鎮○○路三三之八八號  車主
２８、 Ｂ○○   台北縣新店市○○路一一六巷三號  車主
                四樓
２９、 Ｊ○○   台中縣豐原市○○路綠山巷
                一一六號                        合豐當鋪
３０、 Ｃ○○   台北市北投區○○○路○段
                二一九巷三弄一七七號二樓        車主
３１、 辛○○   嘉義縣民雄鄉竹仔腳三十七之
                一號                            信安當鋪
附表四：
（一）（臺灣台中地方法院檢察署九十年度偵字第七一八八號併
      案）八十九年十一月二十九日下午一時四十分許，詹富添
      駕駛懸掛偽造之ＤＬ─７３８０號車牌之自小客車（係余
      志文使用中，原車牌號碼Ｐ４─８９８０號，於八十九年
      十一月二十四日上午十時許，在台北縣永和市○○路二九
      五號前遭竊之贓車），並取得「馬董」（即共犯鍾陸益）
      所交付上開車輛偽造之行車執照、（ＤＬ─７３８０號之
      ）貨物稅完稅照證、汽車新領牌照登記書等車輛來源證件
      及貼有詹富添相片偽造之「Ｓ○○」身分證等資料，至台
      北縣三芝鄉○○路○段二十一號一樓Ｏ○○所經營之玉山
      當鋪，偽稱其為Ｓ○○本人，並出示上開懸掛偽造車牌之
      小客車、偽造之行車執照、貨物稅完稅照證、汽車新領牌
      照登記書等車輛來源證件及偽造之Ｓ○○身分證予Ｏ○○
      以行使，而將該自小客車以四十萬元之價格典當，使Ｏ○○陷於錯誤，交付四十萬元予詹富添，而足以生損害於戶
      政機關身分管理、公路監理機關車籍管理、稅務主管稽徵
      機關課稅管理之正確性，及Ｓ○○、Ｏ○○二人。
（二）（臺灣桃園地方法院檢察署九十一年度偵字第一四一七二
      號併案）
１、八十九年十一月十五日下午三時十四分許，申○○與劉瑛瑛
    二人，駕駛Ｔ○○所交付之懸掛偽造之Ｖ８─５７６５號之
    自小客貨車（原車號Ｔ０─１０７７號，係潘淑璟所有，於
    八十九年九月二十九日下午一時許，在台北縣深坑鄉○○路
    二十九號失竊）一輛，及該車（以Ｖ８─５７６５號車牌為
    之）偽造之行車執照、汽車新領牌照登記書等車輛來源證件
    及貼有劉瑛瑛相片偽造之「陳許美珠」身分證等資料，至桃
    園縣中壢市○○路一四０號胡韶勳所經營之瑞昌當鋪，由劉
    瑛瑛偽稱其為陳許美珠本人，並出示上開懸掛偽造車牌之自
    小客貨車、偽造之行車執照、汽車新領牌照登記書等車輛來
    源證件，及偽造之陳許美珠身分證予胡韶勳以行使，而將該
    自小客車以四十五萬元之價格典當，使胡韶勳陷於錯誤，交
    付四十五萬元予劉瑛瑛，而足以生損害於戶政機關身分管理
    、公路監理機關車籍管理、稅務主管稽徵機關課稅管理之正
    確性，及陳許美珠、胡韶勳二人。
２、八十九年十一月二十四日，申○○與另一不詳姓成年人，駕
    駛Ｔ○○所交付之懸掛偽造Ｗ４─６７６８之自小客車（原
    車號Ｖ５─０８１１號，係曾人賢所有，於八十九年十一月
    十九日下午十一時許，在台北市○○路一九九號失竊）一輛
    ，及該車偽造之行車執照、汽車新領牌照登記書等車輛來源
    證件及偽造之「劉文烜」身分證等資料，至桃園縣平鎮市○○路一四五號Ｇ○○所經營之中文當鋪，由該不詳姓名成年
    人出示上開懸掛偽造車牌之自小客貨車、偽造之行車執照、
    汽車新領牌照登記書等車輛來源證件，及偽造之劉文烜身分
    證予Ｇ○○以行使，而將該自小客車以五十萬元之價格典當
    ，使Ｇ○○陷於錯誤交付五十萬元，而足以生損害於戶政機
    關身分管理、公路監理機關車籍管理、稅務主管稽徵機關課
    稅管理之正確性，及劉文烜、Ｇ○○二人。
                                                      Ａ


司法院資訊處製作；財團法人民間司法改革基金會備份。
